# 请教陈版没有符合收入准则的合同的成本问题

提问人：wx_5bc6d4c134fe 时间：2023-05-08 13:17:51
根据准则
对于不符合本准则第五条规定的五项条件的合同，企业只有在不再负有向客户转让商品的剩余义务（例如，合同已完成或取消），且已向客户收取的对价（包括全部或部分对价）无需退回时，才能将已收取的对价确认为收入；否则，应当将已收取的对价作为负债进行会计处理，该负债代表了企业在未来向客户转让商品或者支付退款的义务。
其中，企业向客户收取无需退回的对价的，应当在已经将该部分对价所对应的商品的控制权转移给客户，并且已经停止向客户转让额外的商品，也不再负有此类义务时；或者，相关合同已经终止时，将该部分对价确认为收入。那么在没有确认收入的时候，对应的成本是根据配比原则，待确认收入时同步确认还是根据谨慎性原则，因为日后不一定能确认收入，先确认成本呢？谢谢

回答人：chenyiwei
由于不存在符合本准则第五条规定的五项条件的合同，表明日后最终能否获取收入存在不确定性。相应地，已发生的成本能否收回也就无法确定（不确定能否获得补偿），相应地不符合资产的确认条件。故已发生的成本应直接计入损益处理。